Inventaris van het archief van dr. D. Dolman [levensjaren 1935-], (1977) 1978-1990 (2001)
Nationaal Archief, Den Haag
D. Dolman [levensjaren 1935- ]
Dolman, D.
1977-2001
merendeel 1978-1990
C2
0.80 meter; 20 inventarisnummers.
Normale geschreven, getypte en geschreven documenten, geen bijzpndere handschriften.
Nationaal Archief, Den Haag
D. Dolman
Dr.D. Dolman (geb. 2 juli 1935) was in de periode 1970-1990 Tweede-Kamerlid voor de PvdA. Van 1979 tot 1989 was hij voorzitter van de Tweede Kamer. Het archief bevat ingekomen brieven van burgers n.a.v. de affaire-Aantjes (1978-1979); correspondentie (1979-1990) en gepubliceerde teksten van Dolman..
Archiefvorming
Geschiedenis van de archiefvormer
Dr. Dirk Dolman (geb. 2 juli 1935) was na een ambtelijke loopbaan bij de ministeries van Sociale en Ecobomische Zaken van 1970 tot 1990 lid van de Tweede Kamer voor de Partij van de Arbeid. Van 1979 tot 1989 was hij voorzitter van de Tweede Kamer. Het archief bevat naast manuscripten van zijn publicaties uit de periode van zijn kamervoorzitterschap ook de briefwisseling die hij, vaak door bemiddeling van de griffie van de Tweede Kamer, heeft gevoerd.
Geschiedenis van het archiefbeheer
De verwerving van het archief
Schenking (van een niet overheidsarchief)
Het archief is door schenking verworven.
Inhoud en structuur van het archief
18.03; 2.21
Ordening van het archief
Het archief is zonder nadere indeling geordend en beschreven. De briefwisseling dient waar nodig door indexering van de briefschrijvers en de behandelde onderwerpen nader ontsloten te worden.
Aanwijzingen voor de gebruiker
Openbaarheidsbeperkingen
Volledig openbaar.
Materiële beperkingen
Aanvraaginstructie
Openbare archiefstukken kunnen online worden aangevraagd en gereserveerd. U kunt dit ook via de terminals in de studiezaal van het Nationaal Archief doen. Om te kunnen reserveren dient u de volgende stappen te volgen:
U maakt een profiel aan op www.gahetna.nl, en logt vervolgens in
Via de archiefinventaris (alleen de beschrijvingen met rode nummers) selecteert u het gewenste archiefstuk door op de knop 'Reserveren' te klikken
In het volgende scherm geeft u aan op welke dag u het archiefstuk wilt inzien
Indien u zich bevindt in de studiezaal en een tafelnummer heeft ontvangen kunt u dit nummer vermelden. Als u geen tafelnummer heeft kunt u tafelnummer 777 laten staan
Vervolgens bevestigt u uw reservering door deze te versturen.
Verwant materiaal
Beschikbaarheid van kopieën
Beschrijving van de series en archiefbestanddelen
- Via de griffier van de Tweede Kamer ingekomen brieven van particuliere burgers bij Dolman als fractielid van de Partij van de Arbeid naar aanleiding van officiële onthullingen over het oorlogsverleden van W. Aantjes en diens terugtreden als fractieleider van het CDA., December 1978-augustus 1979; 1
- "Correspondentie met particulieren", correspondentie van Dolman als voorzitter van de Tweede Kamer, met geleidebrieven van de griffier., 1979-1990; 2-14
  - September 1979 - september 1981. A-K., 2
  - September 1979 - september 1981. L-Z., 3
  - Oktober 1981 - november 1982. A-K., 4
  - Oktober 1981 - november 1982, L-Z., 5
  - December 1982 - december 1983, A-K.., 6
  - December 1982 - december 1983, L-Z., 7
  - 1984, A-K., 8
  - 1984 L-Z., 9
  - Januari 1985 - juni 1987: Scholen en universiteiten; verenigingen; comités van aanbeveling., 10
  - Januari 1985 - juni 1987; Personen A-Z., 11
  - Juli 1987 - augustus 1988: Scholen en universiteiten; verenigingen; comités van aanbeveling., 12
  - Juli 1987 - augustus 1988: Personen A-Z., 13
  - September 1989 - juni 1990: chronologisch geordend., 14
    Bevat tevens stukken van Dolman als gewoon fractielid van de Partij van de Arbeid.
- "Gesproken en geschreven woord", gepubliceerde teksten van Dolman., 1987-2001; 15-19
  - Juni 1977-april 1984: Redevoeringen in de Kamer; nieuwjaarsontmoetingen met de pers; redevoeringen buiten de Kamer; Columns in Trouw (1983-1984)., 15
  - Juni 1977-april 1984: Gepubliceerde artikelen, afgenomen interviews., 16
  - Mei 1984 - juni 1989, Redevoeringen in de Kamer; nieuwjaarsontmoetingen met de pers; redevoeringen buiten de Kamer., 17
  - Mei 1984 - juni 1989, Columns in Trouw (1984-1986), gepubliceerde artikelen, afgenomen interviews., 18
  - Chronologisch geordende teksten, juli 1989-oktober 2001, 19
- Stukken betreffende een officiële reis van Kamervoorzitter Dolman naar Israël voor de eerstesteenlegging van een door Nederland gefinancierde EHBO-post aldaar., Maart - mei 1988; 20